臺灣彰化地方法院刑事判決
110年度侵訴字第49號
公  訴  人  臺灣彰化地方檢察署檢察官 
被      告  陳建伯


選任辯護人  張家榛律師
            范其瑄律師
上列被告因強制猥褻案件，經檢察官提起公訴（110年度偵字第1
3281、13282號），本院依法裁定改行簡式審判程序，判決如下
：
    主          文
甲○○犯強制猥褻罪，處有期徒刑陸月，如易科罰金，以新臺幣壹
仟元折算壹日。緩刑貳年，緩刑期間付保護管束，並應依檢察官
之指揮參加法治教育參場次。
    犯罪事實及理由
一、本案犯罪事實及證據，除補充「1.被告甲○○於本院準備程序
    及審理時之自白」作為證據外，其餘均引用如附件臺灣彰化
    地方檢察署檢察官起訴書之記載。
二、論罪科刑
　㈠核被告所為，係犯刑法第224條之強制猥褻罪。
　㈡爰以行為人之責任為基礎，審酌被告並無前科，有臺灣高等
    法院被告前案紀錄表在卷可佐，素行良好。被告為逞一己私
    慾，無視告訴人反抗掙脫及拍打被告手部，仍以違反意願之
    方法對告訴人為猥褻行為，致告訴人飽受情緒困擾，所為實
    有不當。然考量被告與告訴人為男女朋友關係，其犯罪手段
    尚非暴力，犯後已坦承犯行，並親自書寫悔過書給告訴人及
    告訴人之母，犯後態度良好；且告訴人及告訴人之母均表示
    願意原諒被告，給被告一個機會，有本院電話洽辦公務紀錄
    單及被害人意見調查表在卷可佐（見本院卷第85至87頁），
    兼衡被告自述為大學在學生，單親家庭，父母已經離婚，未
    婚無子，其需父親扶養（見本院卷第119頁）等一切情狀，
    量處如主文所示之刑，並諭知易科罰金之折算標準，以資懲
    儆。
  ㈢查被告未曾因故意犯罪受有期徒刑以上刑之宣告，此有臺灣
    高等法院被告前案紀錄表1份在卷可憑，本案被告因年輕識
    淺，未建立正確之性觀念，一時未能控制自身性慾而為本案
    犯行，致罹刑章，嗣已坦承犯行，並已取得告訴人及告訴人
    母親之原諒，業如上述，足認具有悔意，信其經此偵審程序
    後當知警惕，而無再犯之虞，本院認為所宣告之刑，以暫不
    執行為適當，爰依刑法第74條第1項第1款規定，宣告緩刑2
    年，以勵自新。又本院考量被告尊重他人身體自主權之法治
    觀念有待加強，為促使被告日後記取教訓，知所戒惕，預防
    再犯，爰依刑法第74條第2項第8款規定，諭知被告應於緩刑
    期間內，應接受臺灣彰化地方檢察署所舉辦之法治教育3場
    次。併依刑法第93條第1項第1款、第2款之規定，諭知於緩
    刑期間付保護管束，期使被告經執行機關安排之適當教育、
    督導，能隨時警惕、約束自身行為，並培養正確法治觀念，
    避免再犯。倘被告違反上開所定負擔情節重大，足認原宣告
    之緩刑難收其預期效果，而有執行刑罰之必要，依刑法第75
    條之1第1項第4款規定，得撤銷其緩刑之宣告，併予敘明。
三、依刑事訴訟法第273條之1第1項、299條第1項前段、第310條
    之2、第454條第2項，判決如主文。
四、如不服本判決，得自收受送達之日起20日內，向本院提起上
    訴。
本案經檢察官廖偉志提起公訴，檢察官吳皓偉到庭執行職務。
中　　華　　民　　國　　110 　年　　12　　月　　29　　日
                  刑事第六庭  法  官  范馨元　　
以上正本證明與原本無異。
如不服本判決應於收受判決後20日內向本院提出上訴書狀，並應
敘述具體理由。其未敘述上訴理由者，應於上訴期間屆滿後20日
內向本院補提理由書（均須按他造當事人之人數附繕本）「切勿
逕送上級法院」。
告訴人或被害人對於判決如有不服具備理由請求檢察官上訴者，
其上訴期間之計算係以檢察官收受判決正本之日期為準。
中　　華　　民　　國　　110 　年　　12　　月　　29　　日
                              書記官　許原嘉
附錄論罪科刑法條：刑法第224條
對於男女以強暴、脅迫、恐嚇、催眠術或其他違反其意願之方法
，而為猥褻之行為者，處六月以上五年以下有期徒刑。
　　　　　　　　　　　　　　　
附件：
臺灣彰化地方檢察署檢察官起訴書
                                    110年度偵字第13281號
                                    110年度偵字第13282號
　　被　　　告　甲○○　男　18歲（民國00年0月0日生）
　　　　　　　　　　　　住南投縣○○鄉○○村0鄰○○路000
　　　　　　　　　　　　○0號
　　　　　　　　　　　　國民身分證統一編號：Z000000000號
上列被告因強制猥褻案件，已經偵查終結，認應該提起公訴，茲
將犯罪事實及證據並所犯法條分敘如下：
　　　　犯罪事實
一、甲○○與A女（民國00年0月生，警詢中編定代號為BJ000-A110
    113號，真實姓名年籍住所均詳卷，依性侵害犯罪防治法之
    規定，其姓名不得揭露，於本起訴書以代號稱之，下稱為A
    女）前為男女朋友。其於民國110年5月7日下午6時許，與A
    女搭乘A女母（真實姓名年籍住所均詳卷）所駕駛自用小客
    車後座，A女至彰化縣鹿港鎮某診所就診拿藥後，於A女母駕
    車由鹿港往南投縣途中，行經彰化縣田中鎮中南路二段附近
    ，利用A女母專心開車不及注意之際，竟頓起色心，基於強
    制猥褻之犯意，違反A女之意願，在該車後座，不顧A女反抗
    掙脫，低聲阻止及徒手拍打甲○○手部，仍將手伸進A女運動
    褲，在A女大腿側邊與臀部隔著內褲接續搓揉A女生頭器官約
    5分鐘。甲○○即以此方式，對A女強制猥褻1次得逞。嗣A女受
    本案受情緒困擾，於接受學校輔導時告知輔導老師後，輔導
    老師依法通報，始悉上情。
二、案經A女訴由彰化縣警察局北斗分局報告偵辦。 
　　　　證據並所犯法條
一、上揭犯罪事實，業據被告甲○○於警詢時、偵訊中坦承不諱，
    被告並供述:伊在車上一時克制不住，未經A女同意，且A女
    口頭表示不要，並碰伊手阻止，伊仍然伸進A女所穿運動褲
    內，隔者內褲撫摸A女生殖器官，伊現在對A女感到抱歉，希
    望可以向A女賠罪，伊當下不該對A女做出這種行為，伊應該
    要克制自己行為等語，核與證人即告訴人A女、即A母於警詢
    證述、偵訊中結證之情節大致相符。此外，並有性侵害案件
    代號與真實姓名對照表、受理性侵害案件證人代號與真實姓
    名對照表、彰化縣政府性侵害案件訊前訪視紀錄表、彰化縣
    警察局受理性侵害案件檢核表、翻拍被告網頁相片在卷可稽
    。從而，本案事證已臻明確，被告上開犯嫌洵堪認定，應予
    依法論科。
二、所犯法條求刑部分：
  (一)所謂猥褻行為，係指性交以外，足以興奮或滿足性慾之一
      切色情行為，亦即在客觀上足以誘起他人性慾，在主觀上
      足以滿足自己性慾，而侵犯他人性自由之權利，使被害人
      有被侵犯之被害感覺，係屬於性侵害之概念；又刑法第22
      4條所定「其他違反其意願之方法」，係指本條所列舉之
      強暴、脅迫、恐嚇、催眠術以外，其他一切違反被害人意
      願之方法，妨害被害人之意思自由而言，不以類似於所列
      舉之強暴、脅迫、恐嚇、催眠術等相當之其他強制方法，
      足以壓抑被害人之性自主決定權為必要（最高法院100年
      度台上字第393號、108年度台上字第4179號判決意旨參照
      ）。查本案被告以手撫摸告訴人生殖器官之行為，依社會
      一般通念，其行為客觀上已足以引起性慾之興奮與滿足，
      顯係基於色慾而滿足慾望之一種動作，自屬於猥褻之行為
      ，又告訴人當時有掙脫反抗被告之舉，明確表達拒絕之意
      ，惟被告仍不顧告訴人之反對，而執意為前揭猥褻行為，
      足見被告確係違反告訴人之意願甚明。是核被告所為，係
      犯刑法第224條之強制猥褻罪嫌。
  (二)爰請以被告之責任為基礎，並審酌其不知自我約束，並應
      尊重他人性自主權，竟克制不住一己淫慾，而對告訴人為
      強制猥褻行為，致告訴人身心受創，實屬不該，惟考量其
      業已坦承犯行，表示要向告訴人A女道歉並尋求與告訴人
      和解，犯後尚有悔意，犯後態度尚佳，但未與告訴人達成
      和解，也未取得告訴人之原諒，兼衡其自述為大學肄業之
      智識程度、為學生、未婚、生活狀況小康等一切情狀及罪
      刑相當原則，量處適當之刑。
三、依刑事訴訟法第251條第1項提起公訴。
　此　致
臺灣彰化地方法院
中　　華　　民　　國　 110　　年　　11　　月　　5 　　日
　　　　　　　　　　　　　　　檢　察　官  廖偉志